臺灣新北地方法院板橋簡易庭小額民事判決
111年度板小字第3933號
原      告  力河資產管理股份有限公司


法定代理人  孫君仲  
訴訟代理人  劉子瑄  
被      告  楊嘉元    現於法務部○○○○○○○執行中
上列當事人間請求給付電信費事件，於民國111年10月26日言詞
辯論終結，本院判決如下：
    主  文
被告應給付原告新臺幣柒萬壹仟伍佰伍拾玖元，及其中新臺幣壹
萬玖仟柒佰捌拾參元自民國一百一十一年十月四日起至清償日止
，按年息百分之五計算之利息。
訴訟費用新臺幣壹仟元由被告負擔。
本判決得假執行。
    事 實 及理 由
一、原告主張：被告前向訴外人台灣大哥大股份有限公司（下稱
    台灣大哥大公司）申請租用兩組電信門號，號碼為00000000
    00、0000000000，此有被告簽定之行動電話續約同意書附卷
    可稽。惟被告逾期繳款，共積欠電信費用及提前終止契約之
    應付補償款合計新臺幣（下同）71,559元迄今未為清償，因
    台灣大哥大公司將前揭對被告之債權讓與原告，此有債權讓
    與證明書可稽。為此依行動電話服務契約及債權讓與之法律
    關係提起本訴，求為判決如主文所示。
二、被告則以：伊目前後因他案執行無法償還，等伊執行結束後
    願意償還等語，並聲明：原告之訴駁回。
三、原告主張之事實，業據其提出行動電話續約同意書、債權讓
    與證明書、台北青田存證號碼000744號存證信函及回執聯、
    繳款通知書等件影本為證。被告並不否認有向原告申請使用
    上揭電話門號及前開欠費，是以原告請求自屬有據。
四、從而，原告依行動電話服務契約及債權讓與之法律關係，請
    求被告給付如主文所示之金額，即無不合，應予准許。
五、本件係依小額訴訟程序所為被告敗訴之判決，爰依職權宣告
    假執行。另應依民事訴訟法第436條之19第1項規定，確定本
    件訴訟費用額為1,000元，由敗訴之被告負擔。
六、結論：原告之訴為有理由，依民事訴訟法第436條第2項、第
    436條之23、第436條之19第1項、第78條、第436條之20，判
    決如主文。
中    華    民    國    111    年    11   月    16    日
                  臺灣新北地方法院板橋簡易庭
                      法      官  呂安樂
以上正本係照原本作成。
如不服本判決，應於送達後20日內，向本院提出上訴狀，並表明
上訴理由（上訴理由應表明一、原判決所違背之法令及具體內容
。二、依訴訟資料可認為原判決有違背法令之具體事實。），如
於本判決宣示後送達前提起上訴者，應於判決送達後20日內補提
上訴理由書（須附繕本），如未於上訴後20日內補提合法上訴理
由書，法院得逕以裁定駁回上訴。
中    華    民    國    111    年    11   月    16    日
                      書  記  官  魏賜琪